【裁判字號】    99,上易,1370
【裁判日期】    990624
【裁判案由】    竊盜
【裁判全文】
臺灣高等法院刑事判決                99年度上易字第1370號
上  訴  人
即  被  告  甲○○
上列上訴人即被告因竊盜案件，不服臺灣宜蘭地方法院99年度易
字第155 號，中華民國99年5 月14日第一審判決（起訴案號：臺
灣宜蘭地方法院檢察署99年度偵字第945 號），提起上訴，本院
判決如下：
    主  文
上訴駁回。
    理  由
一、按不服地方法院之第一審判決而上訴者，應向管轄第二審之
    高等法院為之。上訴書狀應敘述具體理由。上訴書狀未敘述
    上訴理由者，應於上訴期間屆滿後20日內補提理由書於原審
    法院，逾期未補提者，原審法院應定期間先命補正。第二審
    法院認為上訴書狀未敘述理由或上訴有第362 條前段之情形
    者，應以判決駁回之。但其情形可以補正而未經原審法院命
    其補正者，審判長應定期間先命補正。刑事訴訟法第361 條
    、第367 條，分別定有明文。所謂不服第一審判決之具體理
    由，必係依據卷內既有訴訟資料或提出新事證，指摘或表明
    第一審判決有何採證認事、用法或量刑等足以影響判決本旨
    之不當或違法，而構成應予撤銷之具體事由，始克當之（例
    如：依憑證據法則具體指出所採證據何以不具證據能力，或
    依憑卷證資料，明確指出所為證據證明力之判斷如何違背經
    驗、論理法則）；倘僅泛言原判決認定事實錯誤、違背法令
    、量刑失之過重或輕縱，而未依上揭意旨指出具體事由，或
    形式上雖已指出具體事由，然該事由縱使屬實，亦不足以認
    為原判決有何不當或違法者（例如：對不具有調查必要性之
    證據，法院未依聲請調查亦未說明理由，或援用證據不當，
    但除去該證據仍應為同一事實之認定），皆難謂係具體理由
    ，俾與第二審上訴制度旨在請求第二審法院撤銷、變更第一
    審不當或違法之判決，以實現個案救濟之立法目的相契合，
    並節制濫行上訴（最高法院97年度臺上字第892 號判決參照
    ）。是以上訴人之上訴書狀或補提之上訴理由書，雖有敘述
    上訴理由，惟並未具體敘述第一審判決有上述違法、不當情
    形，即與未敘述具體理由無異，其所為上訴，即不符合上訴
    之法定要件。
二、本件上訴人即被告甲○○不服原判決，提起上訴，上訴書理
    由記載被告於原審辯論終結日即民國99年4 月30日前之同年
    4 月18日，已經賠償被害人新台幣（下同）8 千元，乃原審
    竟於判決中載稱被告與告訴人簽具切結書，願意賠償，惟迄
    今分文未付，顯見並無悔悟之意等態度云云，顯有違誤。為
    此提起上訴，請求將原判決撤銷，改諭知被告較輕之刑云云
    。
三、經查原判決係認定：被告甲○○前因加重竊盜案件，經法院
    判處有期徒刑8 月確定，於94年4 月21日縮刑期滿執行完畢
    。詎不知悔改，復於98年10月起至同年11月6 日止，分別基
    於意圖為自己不法所有之犯意，在宜蘭縣羅東鎮○○路62
    號乙○○所經營之「聯邦通訊行」店內，趁該店店員不注意
    ，各竊取電話儲值卡6 次，每次至少竊取電話儲值卡10餘張
    。嗣經乙○○發現儲值卡進貨數量與銷售數量不合，觀看監
    視器而查知上情。
四、次查上開犯罪事實，業據被告甲○○坦承不諱，核與告訴人
    乙○○及證人陳大千於警詢及偵查中之指證相符，復有被告
    所簽具之切結書1 紙在卷可查，事證明確，被告犯行應堪認
    定。
五、核被告所為，係犯刑法第320 條第1 項之竊盜罪。被告所犯
    上開竊盜6 罪，犯意各別，行為互殊，應予分論併罰。被告
    前因加重竊盜案件，經法院判處有期徒刑8 月確定，於94年
    4 月21日縮刑期滿執行完畢，有本院被告前案紀錄表1 份在
    卷足憑，其於5 年內故意再犯本件有期徒刑以上之罪，核屬
    累犯，各依刑法第47條第1 項之規定加重其刑。
六、原審經詳細調查及審理後，基於以上相同之認定，並審酌被
    告被告年輕力壯，不思努力工作賺取所需，反以竊盜方式侵
    奪他人財產，且其行為對被害人造成之損害非輕，及其生活
    狀況、智識程度，併犯罪後供述屢次避重就輕，且雖與告訴
    人簽具切結書，願意賠償，惟迄今仍分文未付，顯見並無悔
    悟之意之態度等一切情狀，針對其所犯6 次竊盜罪各量處有
    期徒刑3 月，並諭知易科罰金之折算標準，及定其應執行刑
    為有期徒刑1 年4 月，並諭知易科罰金之折算標準。經核原
    審對於被告論罪科刑之認事用法，經核並無違誤。
七、被告上訴理由雖陳稱：其於原審辯論終結日即民國99年4 月
    30日前之同年4 月18日，已經賠償被害人8 千元，乃原審竟
    於判決中載稱被告與告訴人簽具切結書，願意賠償，惟迄今
    分文未付，顯見並無悔悟之意等態度云云，顯有違誤等語。
    惟查，觀之原審99年4 月30日審理筆錄記載：「（審判長問
    ：對於告訴人乙○○於警詢及偵查中所言，有何意見？）被
    告答：沒有意見。我承認有偷價值50萬元的儲值卡，總共一
    千八百多張，我記得大概分六次偷。」、「（審判長問被告
    清償了多少金額？）告訴人答：一次都沒有還。」、「（審
    判長問：對告訴人所言有何意見？）被告答：沒有。我沒有
    錢可以還。我從上個月才開始有工作。」、「（審判長問：
    有無其他意見陳述？）告訴人答：被告有說要跟我協調，希
    望分期還，我怕被告不持續清償。我希望他父親能夠出來背
    書。」，足見原審判決記載「被告與告訴人簽具切結書，願
    意賠償，惟迄今分文未付」云云，乃依據告訴人與被告於該
    院審理中之供述，經核並無違誤。退而言之，被告縱於99年
    4 月18日，賠償被害人8 千元屬實，然查因被告人本案受害
    金額高達50萬元，被告僅賠償區區8 千元，何足堪認其有賠
    償之具體誠意？加以被告本案犯罪情節不輕，且屬累犯，原
    審針對被告六次竊盜犯行，各僅判處有期徒刑3 月，量刑已
    屬從輕。另查原審於量刑時就認定被告犯罪之理由及過程詳
    為審酌並敘明理由在案，核無認事用法之違誤，或量刑刑度
    有何違法或不當情事。綜上，被告上訴意旨雖表達希望本院
    給予輕判之意思；然按刑事審判旨在實現刑罰權之分配的正
    義，故法院對有罪被告之科刑，應符合罪刑相當之原則，使
    輕重得宜，罰當其罪，以契合社會之法律感情，此所以刑法
    第57條明定科刑時應審酌一切情狀，尤應注意該條所列10
    款事項以為科刑輕重之標準，俾使法院就個案之量刑，能斟
    酌至當。而「量刑輕重係屬事實審法院得依職權自由裁量之
    事項，苟已斟酌刑法第57條各款所列情狀而未逾越法定刑度
    ，不得遽指為違法」（最高法院72年度臺上字第6696號判例
    參照）。綜上，被告並未具體指摘原審判決關於認定事實、
    適用法律，究竟有何違法或不當之具體情形，原審量刑亦無
    失重之情形。依上開說明，本件被告上訴顯無具體理由而不
    合法定程式應予駁回，並不經言詞辯論為之。
八、據上論斷，依刑事訴訟法第367 條前段、第372 條，判決如
    主文。
中    華    民    國    99    年    6     月    24    日
                  刑事第九庭審判長法  官  陳貽男
                                  法  官  楊炳禎
                                  法  官  周盈文
以上正本證明與原本無異。
不得上訴。
                                  書記官  張郁琳
中    華    民    國    99    年    6     月    24    日

司法院資訊處製作；財團法人民間司法改革基金會備份。
